【裁判字號】    99,訴,1239
【裁判日期】    991231
【裁判案由】    違反毒品危害防制條例
【裁判全文】
臺灣屏東地方法院刑事判決              99年度訴字第1239號
公  訴  人  臺灣屏東地方法院檢察署檢察官
被      告  戴貴枝
上列被告因違反毒品危害防制條例案件，經檢察官提起公訴（99
年度毒偵字第2386號），本院於準備程序進行中，因被告就被訴
事實為有罪之陳述，經告知簡式審判程序意旨，並聽取公訴人及
被告之意見後，本院合議庭裁定由受命法官獨任依簡式審判程序
審理，判決如下：
    主  文
戴貴枝施用第一級毒品，累犯，處有期徒刑拾月；又施用第二級
毒品，累犯，處有期徒刑陸月。應執行有期徒刑壹年貳月。
    事  實
一、戴貴枝前於民國93年間因施用毒品案件，經本院以93年度毒
    聲字第523 號裁定執行觀察、勒戒後，認有繼續施用毒品之
    傾向，復經本院以93年度毒聲字第621 號裁定令入戒治處所
    施以強制戒治，於94年5 月25日執行完畢釋放，並由台灣屏
    東地方法院檢察署檢察官以94年度戒毒偵字第70號為不起訴
    處分確定。又於95年間因施用毒品案件，經本院以95年度簡
    字第961 號判決判處有期徒刑4 月確定，又因施用毒品案件
    ，經本院以95年度簡字第1496號判決判處有期徒刑6 月確定
    ，上開2 罪嗣經本院以96年度聲減字第27號裁定分別減為有
    期徒刑2 月、3 月，應執行有期徒刑4 月，於96年7 月16
    日執行完畢。詎猶不知悔改，明知海洛因及甲基安非他命分
    屬第一、二級毒品，不得持有及施用，仍分別基於施用第一
    、二級毒品之犯意，於99年7 月27日17時30分許，在其位於
    屏東縣三地門鄉青葉村光復巷56之3 號住處內（起訴書誤載
    為在屏東縣高樹鄉○○村○○路建設巷30號之友人住處），
    先以將海洛因加水置入其所有之針筒內，以注射之方式，施
    用第一級毒品海洛因1 次；復於同日17時40分許，在同一地
    點（起訴書誤載為99年7 月29日11時7 分許往前回溯12 0
    小時內之某時，在不詳處所），將第二級毒品甲基安非他命
    置入其所有之玻璃球內，以燒烤吸食煙霧之方式施用第二級
    毒品甲基安非他命1 次。嗣於99年7 月29日9 時50分許，在
    屏東縣高樹鄉○○村○○道路建設巷30號處，因另案通緝為
    警查獲，並於犯罪偵查機關尚未發覺本件施用第一級毒品之
    犯行前，主動向查獲員警坦承上開施用第一級毒品之行為而
    自首，並同意採尿送驗，檢出尿液中呈海洛因代謝後之嗎啡
    及甲基安非他命陽性反應，而願接受裁判。
二、案經戴貴枝自首、屏東縣政府警察局里港分局報告台灣屏東
    地方法院檢察署檢察官偵查起訴。
    理  由
一、本件被告戴貴枝所犯係死刑、無期徒刑、最輕本刑為3 年以
    上有期徒刑以外之罪，其於準備程序就前揭被訴事實為有罪
    之陳述，經受命法官告知簡式審判程序之旨，並聽取其與公
    訴人之意見後，本院認無不得或不宜改依簡式審判程序進行
    之情事，依刑事訴訟法第273 條之1 第1 項、第284 條之1
    規定，裁定本件由受命法官獨任進行簡式審判程序，合先敘
    明。
二、上揭犯罪事實，業據被告於警詢及本院審理中坦承不諱；且
    被告於99年7 月29日查獲後所採集之尿液，經屏東縣政府警
    察局里港分局員警初步檢驗後，再送台灣檢驗科技股份有限
    公司以酵素免疫分析法及氣相層析質譜儀法檢驗，均呈嗎啡
    （即海洛因代謝後成分）及甲基安非他命之陽性反應，此有
    台灣檢驗科技股份有限公司99年8 月13日編號KＺ0000000000
    00號濫用藥物尿液檢驗報告、屏東縣政府警察里港分局查獲
    涉嫌毒品危害防制條例案尿液初步檢驗報告表、屏東縣政府
    警察局里港分局毒品案件涉嫌人尿液採證編號姓名對照表各
    1 紙、尿液初步檢驗照片1 幀及員警就其初步檢驗結果所製
    作之職務報告1 份在卷可稽，上述鑑驗結果，均係檢驗機關
    本於專業知識及以精密儀器或科學檢驗方法所得之結論，自
    可憑信，此外，復有卷附員警偵查報告、查獲照片2 幀可佐
    ，綜上足認，本案事證明確，被告上開犯行，應堪認定。
三、被告前於93年間因施用毒品案件，經本院以93年度毒聲字第
    523 號裁定執行觀察、勒戒後，認有繼續施用毒品之傾向，
    復經本院以93年度毒聲字第621 號裁定令入戒治處所施以強
    制戒治，於94年5 月25日執行完畢釋放，並由台灣屏東地方
    法院檢察署檢察官以94年度戒毒偵字第70號為不起訴處分確
    定。又於95年間因施用毒品案件，經本院以95年度簡字第96
    1 號判決判處有期徒刑4 月確定，又因施用毒品案件，經本
    院以95年度簡字第1496號判決判處有期徒刑6 月確定，上開
    2 罪嗣經本院以96年度聲減字第27號裁定分別減為有期徒刑
    2 月、3 月，應執行有期徒刑4 月，於96年7 月16日執行完
    畢等情，有台灣高等法院被告前案紀錄表1 份在卷可按，是
    被告已於強制戒治執行完畢後5 年內再犯毒品案件，
    本件雖於5 年後再犯，仍應依法論罪科刑（最高法院97年度
    第5 次刑事庭會議決議意旨參照）。
四、查海洛因、甲基安非他命分屬毒品危害防制條例第2 條第2
    項第1 款、第2 款所規定之第一級毒品及第二級毒品，不得
    持有、施用，被告竟持以施用，是核其所為，係犯毒品危害
    防制條例第10條第1 項、第2 項之施用第一級、二級毒品罪
    。其施用前持有海洛因及甲基安非他命之低度行為，分別為
    施用之高度行為所吸收，均不另論罪。被告有如事實欄所示
    之有期徒刑執行完畢紀錄，有台灣高等法院被告前案紀錄表
    1 份附卷足憑，其於刑之執行完畢後5 年內，故意再犯本件
    有期徒刑以上之2 罪，皆為累犯，均應依刑法第47條第1 項
    規定，加重其刑。被告於99年7 月29日9 時50分許，在屏東
    縣高樹鄉○○村○○道路建設巷30號處，因另案通緝為警查
    獲時，即主動向查獲員警坦承上開施用第一級毒品之行為，
    並同意採尿送驗乙情，業據被告供承在卷，核與員警之偵查
    報告內容及屏東縣政府警察局里港分局毒品案件涉嫌人尿液
    採證編號姓名對照表所示採尿時間相符，是其確於犯罪偵查
    機關尚未發覺本件施用第一級毒品之犯行前向員警自首，其
    所為合於刑法第62條前段之自首要件，並願接受裁判且減省
    訴訟資源，爰依該條規定，減輕其刑。惟被告係於本院審理
    時始坦承本次施用第二級毒品之行為，是其所犯施用第二級
    毒品罪部分，與自首要件未洽，當不得獲致減刑之寬典。被
    告所犯施用第一級毒品罪，有上開加重減輕事由，應依法先
    加後減之。被告先後以不同之方式施用第一級、第二級毒品
    ，其所犯上開2 罪，犯意各別，行為互殊，應予分論併罰。
五、爰審酌被告前因施用毒品案件，經強制戒治及刑之執行完畢
    後，仍不思悔改，徹底去除施用毒品之惡習，竟又施用毒品
    ，顯其無戒絕毒品之意且繼續沈淪毒海之中，及兼衡其素行
    狀況、施用毒品對社會治安造成之危害，生活狀況、教育程
    度、犯後坦承犯行，態度尚佳等一切情狀，分別量處如主文
    所示之刑，並定其應執行刑。至本件被告施用毒品所用之注
    射針筒及玻璃球，已遭被告用畢丟棄，業據其供承在卷，復
    無證據證明現仍存在，爰不為沒收之宣告。
據上論斷，應依刑事訴訟法273 條之1 第1 項、第299 條第1 項
前段，毒品危害防制條例第10條第1 項、第2 項，刑法第11條前
段、第47條第1 項、第62條前段、第51條第5款，判決如主文。
本案經檢察官陳立興到庭執行職務
中    華    民    國    99    年    12    月    31    日
                  刑事第五庭    法  官  劉怡孜
以上正本證明與原本無異。
如不服本判決應於收受判決後10日內向本院提出上訴書狀，並應
敘述具體理由；其未敘述上訴理由者，應於上訴期間屆滿後20日
內向本院補提理由書（均須按他造當事人之人數附繕本）「切勿
逕送上級法院」。
中    華    民    國    99    年    12    月    31    日
                                書記官  薛慧茹
附錄本案論罪科刑法條：
毒品危害防制條例第10條
施用第一級毒品者，處 6 月以上 5 年以下有期徒刑。
施用第二級毒品者，處 3 年以下有期徒刑。

司法院資訊處製作；財團法人民間司法改革基金會備份。
